ACORDAO-COMPLETO-2417836

ACÓRDÃO 1913/2020 ATA 27/2020 - PLENÁRIO

VISTO, relatado e discutido este processo de solicitação do Congresso Nacional encaminhada pelo presidente da Comissão de Fiscalização Financeira e Controle da Câmara dos Deputados (Ofício 44/2019-CFFC-P, de 29/5/2019) a partir da aprovação da Proposta de Fiscalização e Controle 180/2018, de autoria dos deputados federais Roberto de Lucena e Izalci Lucas.
ACORDAM os ministros do Tribunal de Contas da União, reunidos em sessão do Plenário, ante as razões expostas pelo relator, e com fundamento nos arts. 38, inciso I, da Lei 8.443/1992, 232, inciso III, e 239, inciso II, do Regimento Interno, 4º, inciso I, alínea "b", 5º e 17, inciso II, da Resolução-TCU 215/2008, em:
9.1. comunicar aos deputados Léo Motta, presidente da Comissão de Fiscalização Financeira e Controle da Câmara dos Deputados, e Roberto de Lucena e Izalci Lucas, autores da Proposta de Fiscalização e Controle 180/2018, que o Tribunal de Contas da União, por intermédio do Acórdão 1327/2020-TCU-Plenário, no âmbito do Processo TC Processo 010.173/2019-6, apreciou relatório de auditoria de natureza operacional sobre a integração multimodal dos transportes;
9.2. encaminhar cópia do Acórdão 1327/2020-TCU-Plenário, acompanhada do voto e do relatório que a fundamentaram, bem como da declaração de voto do Ministro Augusto Nardes (peça 105 do TC Processo 010.173/2019-6) , à Comissão de Fiscalização Financeira e Controle da Câmara dos Deputados, em atendimento à Proposta de Fiscalização e Controle 180/2018, de autoria dos deputados federais Roberto de Lucena e Izalci Lucas;
9.3. dar ciência desta deliberação aos deputados Léo Motta, presidente da Comissão de Fiscalização Financeira e Controle da Câmara dos Deputados, e Roberto de Lucena e Izalci Lucas, autores da Proposta de Fiscalização e Controle 180/2018;
9.4. considerar a solicitação integralmente atendida e arquivar o presente processo, nos termos dos arts. 14, inciso IV, e 17, inciso I, da Resolução TCU 215/2008 e do art. 169, inciso II, do Regimento Interno do TCU.

Solicitação do Congresso Nacional em que se requer fiscalização sobre o planejamento multimodal da infraestrutura de transporte do país.

Ministério da Infraestrutura.

3. Interessada: Comissão de Fiscalização Financeira e Controle da Câmara dos Deputados.

13.1. Ministros presentes: José Mucio Monteiro (Presidente), Walton Alencar Rodrigues, Benjamin Zymler, Raimundo Carreiro, Ana Arraes, Bruno Dantas e Vital do Rêgo (Relator).
13.2. Ministro-Substituto convocado: Augusto Sherman Cavalcanti.
13.3. Ministros-Substitutos presentes: Marcos Bemquerer Costa, André Luís de Carvalho e Weder de Oliveira.

VITAL DO RÊGO

Adoto como relatório a instrução aprovada no âmbito da Secretaria de Fiscalização de Infraestrutura Portuária e Ferroviária (peças 11-13) :
INTRODUC¿A¿O 
Trata-se de Solicitação do Congresso Nacional (SCN) decorrente da Proposta de Fiscalização e Controle (PFC) 180/2018, de autoria dos Deputados Federais Roberto de Lucena e Izalci Lucas, que solicita a este Tribunal a realização de "ato de fiscalização e controle sobre o planejamento multimodal da infraestrutura de transportes do país".
HISTORICO
O Tribunal recebeu o Ofício 44/2019-CFFC-P, de 29/5/2019, de autoria do Exmo. Deputado Federal Léo Motta, presidente da Comissão de Fiscalização Financeira e Controle da Câmara dos Deputados (peça 1) . No mencionado documento, a Comissão solicita ao TCU fiscalização sobre o planejamento multimodal da infraestrutura de transporte do país. 
O ofício em apreço contém em seu anexo a Proposta de Fiscalização (PFC) 180/2018, que menciona a precariedade de estradas, a ociosidade de terminais portuários, o baixo investimento em hidrovias, e a falta de segurança em transportes no Brasil. Sustenta ainda que o cenário se completa com produção recorde de grãos, queda nos investimentos em infraestrutura e falta de capacitação de pessoal, bem como que a integração entre os diversos modais é a solução para a melhoria do escoamento da produção nacional, tanto aos portos de exportação quanto para o consumidor interno final. 
O documento aponta ainda que a integração somente será possível com um planejamento eficiente, que busque o melhor aproveitamento de cada modal, contando com a atuação integrada de diversos órgãos de governo, como Antaq, ANTT, Infraero e Dnit. O planejamento deve atuar em problemas como ociosidade, compatibilização de dimensão de cargas e custos com logística. Defende que o planejamento integrado das diversas modalidades de transporte, além de fortalecer a accountability e transparência, pode prover uma substancial diminuição de custos de transportes para escoamento da produção brasileira de commodities agrícolas e minerais que são essenciais para a pauta nacional de exportações. Conclui informando que se espera que a fiscalização proposta permita a identificação dos pontos críticos, a duplicidade de investimentos e a sobreposição de políticas públicas para o setor. 
Em reunião havida em 2/7/2019 entre representantes desta Secretaria de Fiscalização de Infraestrutura Portuária e Ferroviária, a unidade de assessoramento parlamentar do Tribunal (Aspar) e assessores do Deputado Federal Jorge Solla, integrante da Comissão de Fiscalização Financeira e Controle da Câmara dos Deputados, ficou acordado que a fiscalização pretendida pelo Parlamento  seria atendida com a realização da auditoria operacional sobre a integração multimodal dos transportes, que estava sendo iniciada à época no âmbito do TC Processo 010.173/2019-6, de relatoria do Exmo. Ministro Vital do Rêgo, haja vista a compatibilidade dos objetos sob escrutínio. Assim, foi prolatado o Acórdão 3027/2019-TCU-Plenário, em que restou decidido que o atendimento da presente SCN se daria com a conclusão do relatório de auditoria elaborado no âmbito do TC Processo 010.173/2019-6. A presente instrução, portanto, tem por objetivo apresentar o que TCU encontrou por meio da auditoria mencionada para dar atendimento a presente SCN.
EXAME TÉCNICO
O TC Processo 010.173/2019-6 tratou de auditoria operacional sobre a integração multimodal dos transportes, de relatoria do Exmo. Sr. Ministro Vital do Rêgo, julgado por meio do Acórdão 1327/2020-TCU-Plenário, de 27/5/2020. 
Planejamento e questões de auditoria 
Na fase de planejamento da auditoria, para conhecimento dos principais problemas que afligem a integração dos modos de transporte, foram realizadas entrevistas abertas com gestores de diversos órgãos públicos e entidades privadas. 
Foram colhidas opiniões de técnicos do Ministério da Infraestrutura, Empresa de Planejamento e Logística (EPL) , Agência Nacional de Transportes Terrestres (ANTT) , Agência Nacional de Transportes Aquaviários (Antaq) , Ministério da Agricultura, Ministério da Economia, Receita Federal do Brasil, Instituto de Pesquisa Econômica Aplicada (IPEA) , Confederação Nacional de Transportes (CNT) , Confederação Nacional da Agricultura (CNA) , Confederação Nacional da Indústria (CNI) , e ainda de representantes de empresas privadas que operam no dia a dia do transporte de cargas. Em paralelo à realização de entrevistas, a equipe de fiscalização também procedeu a extensa pesquisa bibliográfica sobre o assunto. 
Além disso, foi realizada visita técnica ao terminal multimodal de Rondonópolis (MT) , para se conhecer a realidade das operações de transbordo, armazenagem e os empecilhos burocráticos vivenciados pelas empresas de logística. 
Após a obtenção das impressões iniciais dos atores, públicos e privados, envolvidos com o setor de transportes, verificou-se que o Ministério da Infraestrutura, a EPL e a ANTT vêm elaborando, desde 2007, estudos e planos que apontam a necessidade de se modificar a matriz de transporte brasileira, de modo a reduzir a dependência do modal rodoviário. Foi o caso do Plano Nacional de Logística e Transportes (PNLT) , de 2007; do Programa de Investimentos em Logística (PIL) , de 2011; e do Plano Nacional de Logística Integrada (PNLI) , de 2016. No documento mais recente, o Plano Nacional de Logística (PNL) , de 2018, elaborado pela EPL e aprovado pelo Conselho do Programa de Parcerias e Investimentos (CPPI) , constam os objetivos e diretrizes do setor de transporte, que se traduzem em reduzir custos logísticos, diminuir danos ambientais, melhorar a eficiência de transportes e incentivar a integração multimodal, os quais apontam para necessidade de desenvolvimento dos modais ferroviário e aquaviário no Brasil. 
Dados da EPL, de 2018, descritos no Observatório Nacional de Transporte e Logística (ONTL) apontam para redução do investimento federal por modo de transporte, ano após ano, bem como aumento da demanda por transportes e ainda para a migração paulatina dos centros de produção da carga brasileira em direção às regiões do Norte e Nordeste. Todavia, levantamento da ANTT reflete a baixa utilização do instituto do Operador de Transporte Multimodal (OTM) e os entraves burocráticos para a integração multimodal no Brasil. 
Ante o exposto, a auditoria teve por objetivo avaliar os obstáculos ao desenvolvimento da integração multimodal no Brasil, com relação à atuação do Ministério da Infraestrutura, da EPL e da ANTT, e que envolvam os seguintes macro temas: i) ações estratégicas contempladas na Política Nacional de Transportes no que diz respeito à integração multimodal dos transportes; ii)  instrumentos de planejamento governamentais do Ministério da Infraestrutura e das entidades vinculadas; e iii) burocracia do transporte multimodal. Para tanto, foram formuladas as seguintes questões de auditoria:
Questão 1: A política pública de transportes viabiliza o desenvolvimento da integração multimodal? 
Questão 2: O planejamento governamental orienta as ações dos atores públicos para promoção da integração e eficiência dos modais? 
Questão 3: Como se dá a articulação entre os entes governamentais com vistas a proporcionar ações voltadas para a desburocratização do transporte multimodal no país?
Escopo e não escopo do trabalho
Executada a auditoria, foi possível constatar que a integração dos modos de transporte necessita ser promovida com ações de política pública e mediante o aperfeiçoamento do planejamento dos investimentos em infraestrutura de transportes, principalmente considerando a oportunidade de redução de custos logísticos. Foram consideradas no trabalho as principais cargas aptas a serem transportadas em diferentes modais, como granéis sólidos, carga geral e contêiner. A redução de burocracias redundantes e desnecessárias também propiciará um incremento de operações inter e multimodais, promovendo a integração dos modos de transporte, por meio da geração de incentivos ao uso combinado de diferentes modais no Brasil. 
O escopo da auditoria não englobou o transporte de passageiros. Embora se reconheça a existência de deficiências nas infraestruturas e na regulação da prestação dos serviços em alguns modais, o trabalho terá foco no transporte de cargas. Entende-se que a movimentação de cargas representa atualmente maior empecilho ao desenvolvimento do país e que as especificidades que envolvem o transporte de pessoas ampliariam em demasia o escopo. Não obstante, eventuais aprimoramentos obtidos na integração dos modais para atender o transporte de produtos podem, por via reflexa, beneficiar também o transporte de passageiros. 
Foi também excluído do escopo do trabalho o transporte de carga utilizando o modo aeroviário, por se entender que movimenta cargas específicas de maior valor agregado ou de curta vida útil e que não correspondem a ações previstas nas políticas públicas. O transporte dutoviário também não será considerado, uma vez que se trata de um tipo de carga operado de forma verticalizada, onde as interfaces intermodais já são melhor definidas e o uso do transporte integrado depende basicamente das estratégias comerciais de empresas dos setores de mineração e de óleo e gás e que, portanto, não será fomentado por políticas públicas aplicáveis ao setor de transportes.
É ainda importante mencionar que não foram avaliados na auditoria em apreço aspectos ligados a duplicidade de investimentos por se identificar, a partir das técnicas de diagnostico aplicadas na fase de planejamento, que os principais problemas que impedem o desenvolvimento da integração dos modos de transporte estão ligados ao fomento e planejamento de políticas públicas e não a investimentos ou obras públicas na infraestrutura em si.
Execução e achados da auditoria 
Na fase de execução da auditoria foram enviados ofícios de requisição aos órgãos e entidades envolvidos, bem como realizadas reuniões estruturadas com órgãos públicos. Foram ouvidos os seguintes órgãos e entidades: Ministério da Infraestrutura, ANTT, Antaq, Ministério da Economia, Departamento Nacional de Infraestrutura de Transportes - Dnit e EPL. 
A auditoria constatou que a governança para implementar a política pública de integração multimodal apresentou avanço em 2019. Para aplicar as diretrizes da Política Nacional de Transportes (PNT) , verificou-se que o Ministério da Infraestrutura inseriu alguns temas transversais aos diversos modos de transporte no seu novo Mapa Estratégico. 
Com o fito de regulamentar a aplicação da política pública, a pasta ministerial tem trabalhado também no novo Planejamento Nacional dos Transportes, que permitirá melhorar o processo de revisão do Plano Nacional de Logística (PNL) e dos demais instrumentos de planejamento, fornecendo premissas e subsídios operacionais aos órgãos e entidades envolvidas com o processo de planejamento do governo federal. Todo o processo de aprovação vem sendo devidamente documentado e fundamentado. Boas práticas foram verificadas também em relação à implementação do novo planejamento estratégico do órgão, que demonstrou alinhamento com decisões do TCU e referenciais de governança, evidenciando o tratamento do tema por parte dos órgãos e entidades que atuam no setor de planejamento de transportes. 
Todavia, os desafios no setor de transportes ainda são muitos. Além dos gargalos de infraestrutura em si, demandando vultosos investimentos apenas para cobrir a sua depreciação (relacionados à manutenção) a despeito de um cenário de forte escassez de recursos financeiros disponíveis, o país ainda enfrenta problemas nos instrumentos de planejamento governamentais vigentes. E se verifica também um gargalo burocrático que afeta diretamente a fluidez das operações de transporte e eleva o custo logístico nacional, principalmente devido à extensão da legislação tributária acessória, demandando a coexistência de grande quantidade de documentos eletrônicos e impressos e a obediência a diversas entidades anuentes do transporte. 
Nesse contexto, a auditoria constatou que fragilidades na elaboração do Plano Nacional de Logística e dos planos setoriais, bem como a falta de articulação entre os órgãos responsáveis, prejudicam a integração dos modos de transporte. Verificou-se que o PNL não se estrutura como um instrumento voltado para priorização de investimento, mas como uma consolidação de uma carteira de intervenções em infraestrutura, notadamente no modo rodoviário e ferroviário. As fragilidades do PNL são refletidas na atual situação do corredor logístico denominado Arco Norte, escolhido para ser analisado amiúde na presente fiscalização a título exemplificativo. As fragilidades podem ser verificadas na falta de priorização formal do extenso rol de empreendimentos a serem implantados no Arco Norte. 
Foi ainda verificado que há um grande número de planos setoriais de infraestrutura de transporte com modelos de demanda distintos e que não tratam uniformemente os dados brutos, bem como não contemplam interfaces entre os modais. Dessa maneira, os planos setoriais em vigor não se mostram capazes de orientar as ações das entidades públicas do sistema de transportes e não promovem a integração dos diversos modais. 
Além disso, evidenciou-se que as operações de transporte no Brasil enfrentam burocracia excessiva, com muitos documentos e sistemas obrigatórios que devem ser utilizados pelas empresas de logística e pelos transportadores para fornecer informações sobre as mercadorias. Constatou-se também falta de articulação dos entes governamentais para racionalizar a documentação exigida para o transporte de cargas no país. Essa situação decorre de dificuldades alegadas para o compartilhamento de informações por parte dos órgãos fazendários com outros agentes públicos, o que impede a simplificação de formalidades ou exigências desnecessárias.
Diante do que foi constatado, foi elaborada proposta de determinação ao Ministério da Infraestrutura e EPL para que, no processo de revisão do PNL, adotem as medidas necessárias para que a navegação interior e de cabotagem sejam contempladas, a fim de que o Plano Nacional de Logística se torne de fato um plano de integração multimodal. 
Foram ainda feitas propostas de recomendação ao Ministério da Infraestrutura para que envide esforços para a aprovação da nova Portaria de Planejamento Nacional dos Transportes; selecione quais indicadores serão utilizados para o monitoramento da política pública de integração multimodal; defina quais elementos e diretrizes do projeto BR do Mar deverão ser consideradas na próxima versão do PNL e desenvolva plano de ação com o objetivo de unificar etapas comuns entre os planos do setor de transporte, uma vez que o Plano Nacional de Logística Portuária (PNLP) deixará de existir como plano independente. 
Foi proposto também ao Ministério da Infraestrutura que adote as medidas necessárias à uniformização de diretrizes, metodologias e modelos de projeção da demanda de carga e de bases georreferenciadas de malhas utilizadas; e que adote as medidas necessárias para que o novo PNL defina os corredores logísticos estratégicos, fundamentando o processo de escolha de investimentos a partir de uma perspectiva multimodal. 
Ainda sobre o processo de planejamento dos transportes, foi feita recomendação ao Ministério da Infraestrutura para que se articule com o Ministério da Economia a fim de definir tabela com os horizontes temporais recomendados para a realização dos investimentos de longo prazo de cada setor de infraestrutura de transportes, de forma a orientar os instrumentos de planejamento e defina a metodologia de priorização de investimentos que será utilizada e incorporada à versão final do PNL. 
Foi elaborada proposta de determinação para que o Ministério da Infraestrutura se articule com a Casa Civil da Presidência da República, a fim de estabelecer fórum institucionalizado, de reunir atores públicos dos diversos níveis de governo, entes da federação e entidades privadas, para discutir e apresentar propostas para a formulação de uma agenda positiva, e de racionalizar procedimentos e simplificar documentos de transporte multimodal de carga; bem como se articule com o Ministério da Economia a fim de definir as premissas para realização de pesquisa para mapeamento de informações e obstáculos necessários para a integração de bases de dados voltadas à simplificação dos processos e serviços relativos à jornada dos usuários dos transportes. 
Com relação aos problemas da burocracia do transporte multimodal, foram feitas propostas de recomendação ao Ministério da Infraestrutura para que reestruture a implantação do Documento de Transporte Eletrônico (DTe) com o nível de elementos necessários para o desenvolvimento do projeto, contendo estimativa de orçamento necessário para a implantação, gestão de dados, definindo cronogramas e responsabilidades para as diversas fases, contemplando a definição de estratégias para integração de dados dos demais modos de transporte no DTe, bem como integrar com os demais sistemas do governo federal, a exemplo do Porto Sem Papel, e ainda que, para evitar a produção de informações redundantes e reduzir o excesso de burocracia, avalie utilizar a base de dados oriunda dos sistemas fiscais estaduais/municipais já existentes e crie um sistema de gestão compartilhada, que incorpore todos os sistemas, com vistas a permitir o intercâmbio de informações sobre o transporte de carga. 
Acórdão 1327/2020-TCU-Plenário
O relatório da auditoria foi apreciado e as propostas examinadas e julgadas mediante o Acórdão 1327/2020-TCU-Plenário, de Relatoria do Min. Vital do Rêgo, sessão de 27/5/2020, com os seguintes encaminhamentos aos órgãos abaixo:
Ministério da Economia
Recomendação para que, em articulação com o Ministério da Infraestrutura, adote as medidas necessárias à celebração do convênio que tem por objeto o compartilhamento das bases de dados das secretarias de fazendas estaduais, cuja proposta já foi apresentada pelo Minfra ao Conselho Nacional de Política Fazendária (Confaz) , de modo a reduzir a redundância de informações a serem prestadas pelas empresas transportadoras de cargas, quando do preenchimento do Documento de Transporte Eletrônico (DTe) (item 9.1 do Acórdão) ; 
Ministério da Infraestrutura
Recomendação para que: 
- reestruture, em consonância com art. 4º do Decreto 9.203/2017, mormente os incisos II e VIII, a implantação do Documento de Transporte Eletrônico (DTe) com o nível de elementos necessários para o desenvolvimento do projeto, contendo estimativa de orçamento necessário para a implantação, gestão de dados, definindo cronogramas e responsabilidades para as diversas fases. Na reestruturação, deve-se definir estratégias para integração de dados dos demais modos de transporte no DTe, bem como integrar com os demais sistemas do governo federal, a exemplo do Porto Sem Papel, em conformidade com o art. 1º, inciso VI, do Decreto 9.094/2017 c/c o art. 1º, inciso II, do Decreto 10.046/2019 (item 9.2.1 do Acórdão) ; 
- avalie, no âmbito do projeto do DTe, e para evitar a produção de informações redundantes e reduzir o excesso de burocracia, utilizar a base de dados oriunda dos sistemas fiscais estaduais/municipais já existentes, em atendimento ao disposto no art. 1º do Decreto 9.094/2017, incisos II, IV, V, VI e VIII (item 9.2.2 do Acórdão) ; 
- avalie, em articulação com o Ministério da Economia, a oportunidade e conveniência de definir as premissas para realização de pesquisa para mapeamento de informações e obstáculos necessários à integração de bases de dados voltados à simplificação dos processos e serviços relativos à jornada dos usuários dos transportes, em atendimento ao disposto no art. 1º, incisos IV, VI e VIII, do Decreto 9.094/2017 c/c o art. 1º, inciso II, do Decreto 10.046/2019 (item 9.2.3 do Acórdão) ; 
- avalie, também em articulação com o Ministério da Economia, a oportunidade e conveniência de criar um sistema de gestão compartilhada de dados, que incorpore todos os sistemas de documentação fiscal sob gestão do ministério, com vistas a permitir o intercâmbio de informações sobre o transporte de carga, consoante o art. 1º, incisos VI e VIII, do Decreto 9.094/2017 (item 9.2.4 do Acórdão) ;
- adote, em conjunto à Empresa de Planejamento Logístico, medidas necessárias para que a navegação interior e de cabotagem sejam contempladas na próxima revisão do Plano Nacional de Logística, de modo que este se torne de fato um plano de integração multimodal (Achado 2.3) (item 9.2.5 do Acórdão) ; 
- adote medidas com o objetivo de unificar etapas comuns entre o PNLP, o PNL e outros planos do setor de transportes, com vistas à racionalização dos investimentos públicos e à maior integração entre os planos (item 9.2.6 do Acórdão) . 
A decisão do TCU deu ainda ciência ao Ministério da Infraestrutura que foram identificados obstáculos à integração multimodal de transportes, os quais não contemplam proposta de correção por parte do Ministério ou de outras medidas com vistas a superar a situação encontrada, a exemplo da falta de uniformização do horizonte temporal considerado para investimentos de longo prazo nos diversos instrumentos de planejamento de infraestrutura; e da ausência de critérios uniformes, em especial critérios com vista a integração multimodal, para a priorização de investimentos entre os diversos órgãos responsáveis pelo planejamento e execução dos empreendimentos de infraestrutura.
CONCLUSÃO
A presente instrução teve por objetivo apresentar arrazoado da auditoria operacional sobre a integração multimodal dos transportes, objeto do TC Processo 010.173/2019-6, de relatoria do Exmo. Ministro Vital do Rêgo, a fim de atender a Solicitação do Congresso Nacional (SCN) decorrente da Proposta de Fiscalização e Controle (PFC) 180/2018.
Entende-se pertinente enviar cópia do Acórdão 1327/2020-TCU-Plenário, bem como do relatório e voto condutores, além do relatório apresentado pela equipe de auditoria (peças 102, 104, 106 e 107 do TC Processo 010.173/2019-6) , ao Presidente da Comissão de Fiscalização Financeira e Controle da Câmara dos Deputados, para atendimento à presente Solicitação, e seu posterior arquivamento.
PROPOSTA DE ENCAMINHAMENTO 
Ante o exposto, com fulcro no art. 17, inciso II da Resolução-TCU 215/2008, submete-se a presente Solicitação do Congresso Nacional à consideração superior, propondo considerar atendida a presente Solicitação e, nos termos do art. 8º da Resolução-TCU 315/2020, fazer constar, na ata da sessão em que estes autos forem apreciados, comunicação do relator ao colegiado no sentido de: 
enviar cópia do Acórdão 1327/2020-TCU-Plenário, bem como do relatório e votos condutores (peças 104 a 107 do TC Processo 010.173/2019-6) ao Presidente da Comissão de Fiscalização Financeira e Controle da Câmara dos Deputados, conforme previsão do art. 19 da Resolução-TCU 215/2008;
arquivar os presentes autos, com fulcro no art. 169, inciso V do RITCU.
É o relatório.

não há.

Não atuou.

Solicitação do Congresso Nacional. PEDIDO DE FISCALIZAÇÃO SOBRE O PLANEJAMENTO MULTIMODAL DA INFRAESTRUTURA DE TRANSPORTES DO BRASIL. realização de auditoria de natureza operacional sobre A INTEGRAÇÃO MULTIMODAL DOS TRANSPORTES (ACÓRDÃO 1.327/2020-TCU-PLENÁRIO). atendimento integral.

SOLICITAÇÃO DO CONGRESSO NACIONAL (SCN)

Secretaria de Fiscalização de Infraestrutura Portuária e Ferroviária (SeinfraPortoFerrovia).

Este processo trata de solicitação do Congresso Nacional (SCN) encaminhada pelo presidente da Comissão de Fiscalização Financeira e Controle da Câmara dos Deputados (Ofício 44/2019-CFFC-P, de 29/5/2019) a partir da aprovação da Proposta de Fiscalização e Controle 180/2018, de autoria dos deputados federais Roberto de Lucena e Izalci Lucas.
Requereu o solicitante, naquela oportunidade, que este Tribunal realizasse fiscalização acerca do planejamento multimodal da infraestrutura de transporte do país.
Este Tribunal, mediante o Acórdão 3027/2019-TCU-Plenário, conheceu da presente SCN e prorrogou por 90 (noventa) dias o prazo para seu atendimento uma vez que se daria por meio do relatório de auditoria do TC Processo 010.173/2019-6.
Consoante demonstra a Secretaria de Fiscalização de Infraestrutura Portuária e Ferroviária (SeinfraPortoFerrovia) , este Tribunal apreciou o relatório de auditoria operacional sobre a integração multimodal dos transportes, nos termos do Acórdão 1327/2020-TCU-Plenário, de 27/5/2020 (TC Processo 010.173/2019-6, relator Ministro Vital do Rêgo) .
Acolho, portanto, a manifestação da unidade técnica, nos termos propostos na instrução transcrita no relatório precedente, a fim de considerar atendida a presente solicitação do Congresso Nacional, bem como enviar cópia do Acórdão 1327/2020-TCU-Plenário, acompanhado do relatório e voto que a fundamentaram e da declaração de voto do Ministro Augusto Nardes (peça 105 do TC Processo 010.173/2019-6) ao Presidente da Comissão de Fiscalização Financeira e Controle da Câmara dos Deputados.
TCU, Sala das Sessões Ministro Luciano Brandão Alves de Souza, em 22 de julho de 2020.
Ministro VITAL DO RÊGO 
Relator